【裁判字號】    89,易,5522
【裁判日期】    900206
【裁判案由】    竊盜
【裁判全文】
臺灣高雄地方法院刑事判決                        八十九年度易字第五五二二號
    公  訴  人  臺灣高雄地方法院檢察署檢察官
    被      告  甲○○
右列被告因竊盜案件，經檢察官提起公訴（八十九年度偵字第二六二四八號），本院
判決如左：
    主  文
甲○○竊盜，累犯，處有期徒刑壹年。並於刑之執行前，令入勞動場所強制工作參年
。
    事  實
一、甲○○曾於民國八十六年間因竊盜案件，經臺灣高雄地方法院判處有期徒刑六月
    確定，於八十七年八月二十日執行完畢；其自七十七年間起至八十九年間曾有多
    達八次之竊盜前科，有犯罪之習慣。猶不知悔改，意圖為自己不法之所有，於八
    十九年十一月十二日二十二時許，在高雄市○○區○○街五十三號前，竊取丙○
    ○所有置於車牌號碼ＸＰ─七五○三號自用小貨車內之雞絲麵一百六十包，約值
    新台幣（下同）八百元，得手後藏放於其所駕駛之ＹＵ─九二五三號自用小客車
    後車箱內，嗣經警於八十九年十一月二十日八時三十分許，在高雄市鼓山區○○
    ○路與思明路口查獲，並扣得雞絲麵一百六十包。
二、案經高雄市政府警察局鼓山分局移送台灣高雄地方法院檢察署檢察官偵查起訴。
    理  由
一、訊據被告甲○○矢口否認有何竊盜犯行，辯稱：雞絲麵是在十月十九日在自由路
    黃昏市場買的，當日查獲的雞絲麵大部分是我買的云云。惟查：被告右揭犯罪事
    實，業據被害人丙○○於警訊中指訴甚詳，且經證人丁○○到庭結證：「（問：
    你有看見甲○○偷廂型車內東西？）我有聽見他開車門聲音，我躲在巷口看見他
    自廂型車拿兩大包東西放在ＹＵ─九二五三號後車廂」等語明確（本院九十年一
    月十六日訊問筆錄），並有被告為警查獲時，當場扣得之雞絲麵一百六十包可證
    （參閱卷附贓物認領保管收據一紙）。又本件被告為警查獲後，經警帶同至自由
    路黃昏市場查證，並無販賣雞絲麵之攤位，此經證人即警員陳廷全到庭結證：「
    （問：你有無帶被告至左營新莊國小前之黃昏市場查訪？）我與同事乙○○帶他
    去，我們到黃昏市場被告所說之處，該處並無賣雞絲麵之攤販，只有賣水果攤販
    」、「被害人說每家麵做的都不一樣，所以可認出是他們製作的」等語甚明（同
    日訊問筆錄），是被告所辯顯係卸責之詞，不足採信。本件事證明確，被告犯行
    洵堪認定，應依法論科。
二、核被告所為，係犯刑法第三百二十條第一項竊盜罪。又被告曾於八十六年間因竊
    盜案件，經法院判處有期徒刑六月確定，於八十七年八月二十日執行完畢，有台
    灣高等法院被告全國前案紀錄表及台灣高雄地方法院檢察署刑案資料查註紀錄表
    各一份附卷可參，其於五年以內再犯本件有期徒刑以上之罪，為累犯，應依法加
    重其刑。被告行為後，竟不知反省，為阻止證人丁○○到庭作證，竟徒手加以毆
    打，致其受有左臉頰淤青之傷害，此經丁○○指訴甚詳，其受有上開傷害，並經
    本院勘驗無誤（九十年一月十六日訊問筆錄），被告對於毆打證人之事實亦供述
    不諱，僅辯稱與本案無關云云，爰審酌被告身強體壯，不知勤奮工作，一再竊取
    他人之物，其犯罪之動機、目的、手段，其品性、生活狀況、智識程度、所竊物
    品價值非鉅，犯罪所生之損害尚非嚴重，及犯後仍毆打證人並飾詞圖免刑責等一
    切情狀，量處如主文所示之刑，以示懲儆。再被告為十八歲以上之竊盜犯，其自
    七十七年起至八十九年間止，違犯竊盜罪達八次之多，有上開前科紀錄可參，顯
    有犯罪之習慣，爰併諭知應於刑之執行前令入勞動場所強制工作三年，以資矯治
    。
三、又被告甲○○於九十年一月十三日上午某時，在高雄市○○區○○路公園徒手毆
    打證人丁○○，致其受有左臉頰淤青之傷害之事實，業經丁○○指訴甚詳（已向
    本院提出告訴），並經被告供認不諱；丁○○所受前開傷害亦經本院勘驗屬實，
    被告顯另涉刑法第二百七十七條第一項之傷害罪嫌，未經起訴，本院不得加以審
    判，此部分應由檢察官依法偵查辦理，附此敘明。
據上論斷，應依刑事訴訟法第二百九十九條第一項前段、刑法第三百二十條第一項、
第四十七條、竊盜犯贓物犯保安處分條例第三條第一項第一款、第四條、第五條第一
項前段、罰金罰鍰提高標準條例第一條前段、第二條，判決如主文。
本案經檢察官高大方到庭執行職務。
中      華      民      國    九  十    年      二      月      六      日
                                  臺灣高雄地方法院刑事第三庭
                                      法  官  葉  啟  洲
右正本證明與原本無異。
如不服本判決，應於判決送達後十日內，向本院提出上訴狀。
                                      書記官  盧  雅  婷
中      華      民      國    九  十    年      二      月    六      日
附錄本判決之論罪法條：
刑法第三百二十條第一項
意圖為自己或第三人不法之所有，而竊取他人之動產者，為竊盜罪，處五年以下有期
徒刑、拘役或五百元以下罰金。


司法院資訊處製作；財團法人民間司法改革基金會備份。
